【裁判字號】    97,易,902
【裁判日期】    970829
【裁判案由】    竊盜
【裁判全文】
臺灣高雄地方法院刑事判決               97年度易字第902號
公  訴  人  臺灣高雄地方法院檢察署檢察官
被      告  戊○○
                    現於臺灣高雄看守所羈押中
上列被告因竊盜案件，經檢察官提起公訴（97年度偵字第18753
、20099號），本院改行簡式審判程序，判決如下：
    主  文
戊○○犯竊盜罪，累犯，處有期徒刑月。又犯竊盜罪，累犯，
處有期徒刑月。又犯竊盜罪，累犯，處有期徒刑伍月。應執行
有期徒刑玖月。
    事  實
一、戊○○曾因竊盜案件，經本院以96年度易字第1791號判處有
    期徒刑7 月確定，於民國96年12月1 日縮刑期滿執行完畢。
    詎仍不知悔改，復分別意圖為自己不法所有，於下列時間、
    地點為下述竊盜犯行：
  (一)於97年7 月1 日下午4 時40分許，在高雄市○○區○○路80
    0 號前，徒手竊取乙○○所有之腳踏車1 輛及書包1 個得手
    。
  (二)於同年月11日中午12時許，在高雄市○○區○○街166 巷60
    號前，徒手竊取甲○○所有之腳踏車1 輛，得手後供為代步
    之用。
  (三)又於同年月14日下午1 時47分許，在高雄市○○區○○路64
    5 號前，見丙○○所有之車號XC7-736 號重型機車鑰匙未取
    下，即以手持該鑰匙轉開機車龍頭鎖並牽走車輛之方式竊取
    該重型機車、機車鑰匙得手，並即將之藏放至高雄市○○區
    ○○路161 巷巷口，供做日後代步之用。
二、前揭一、(一)所示行為，因戊○○正竊取腳踏車時，被附近巡
    邏員警發現，乃於戊○○騎乘竊得之腳踏車至高雄市○○區
    ○○路830 號前時，上前將之逮捕並扣得前開乙○○所有之
    腳踏車1 輛、書包1 個。一、(二)(三)所示行為，則因高雄市政
    府警察局警察局左營分局四海派出所員警先前調閱監視錄影
    畫面，查知戊○○即為竊取車號XC-736號重型機車之人，又
    戊○○於同日下午4 時50分許，騎乘所竊得之甲○○所有前
    開腳踏車行經高雄市○○區○○路645 號前，為該派出所員
    警發現，乃當場查獲，適甲○○剛好經過該處，發覺戊○○
    所騎乘之腳踏車為伊失竊車輛，立即向員警報案，員警即扣
    得上開甲○○所有之腳踏車，另由戊○○帶同員警前往扣得
    上開丙○○所有之重型機車，而查知全部犯行。
三、案經高雄市政府警察局楠梓分局、左營分局報請臺灣高雄地
    方法院檢察署檢察官偵查起訴。
    理  由
一、本案被告戊○○所犯係死刑、無期徒刑、最輕本刑為3 年以
    上有期徒刑以外之罪，其於準備程序中就被訴事實為有罪之
    陳述，經法官告知簡式審判程序之旨，並聽取公訴人及被告
    之意見後，經本院依刑事訴訟法第273 條之1 第1 項之規定
    ，裁定由受命法官獨任進行簡式審判程序。又本案卷內之物
    證、書證等證據，依同法第273 條之2 規定，不受第159 條
    第1 項關於傳聞法則規定之限制，依法均有證據能力，合先
    敘明。
二、訊據被告對上揭犯罪事實均坦承不諱，又查：(一)被告竊取停
    放於高雄市○○區○○路800 號前之腳踏車，並騎乘至軍校
    路830 號前為警查獲之事實，經證人即員警李弦曉、蔡宗憲
    於偵查中證述屬實，又該腳踏車屬被害人乙○○所有之事實
    ，亦經被害人乙○○於警詢中證述屬實（見偵卷第7 、8 頁
    ），此外，復有贓物認領保管單1 紙、查獲照片2 張等件在
    卷可資佐證。(二)被告以被害人丙○○遺忘於車上之機車鑰匙
    竊取被害人丙○○所有之機車後，即將該車牽回高雄市○○
    區○○路161 巷口藏放等事實，經被害人丙○○於警詢中證
    述屬實，並有監視錄影翻拍畫面2 張、贓物認領保管單1 份
    、高雄市政府警察局車輛尋獲電腦輸入單1 紙在卷可證，(三)
    被告於前揭時地竊取被害人甲○○所有之腳踏車得手，並於
    為警攔查時為被害人甲○○發現報警之事實，業經被害人甲○○於警詢中證述屬實，此外，復有扣押物品目錄表、贓物
    認領保管單、查獲照片6 張在卷可資佐證。綜上所述，足認
    被告前揭自白，與事實相符，自得為認定被告犯罪之依據。
    是以，本案事證明確，被告前開犯行均已經證明，應予依法
    論科。
三、核被告所為前揭事實欄一、(一)(二)(三)所示之犯行，均分別犯刑
    法第320 條第1 項之竊盜罪。又被告前因竊盜案件，經本院
    以96年度易字第1791號判處有期徒刑7 月確定，於96年12月
    1 日縮刑期滿執行完畢等情，有臺灣高等法院被告前案紀錄
    表在卷可考，其受有期徒刑執行完畢，5 年內故意再犯本案
    有期徒刑以上之上開3 罪，均為累犯，均應依法加重其刑。
    爰審酌被告不思以正當方式取得財物，前已有多次竊盜前科
    ，又於94年間因竊取他人腳踏車，經本院以94年度簡字第52
    17號判處拘役59日確定並入監服刑，詎其於出監後仍不知悔
    改，又竊取他人腳踏車，經本院以96年度易字第1791號判處
    有期徒刑7 月確定並入監服刑，於出獄後未及1 年，又分別
    為本案3 次竊盜犯行，足見其法治觀念淡薄，習於順手牽羊
    而毫不知尊重他人財產權，且先前刑之執行對其尚未能發揮
    教化、警惕之效果，本不宜輕縱，惟念及被告犯後坦承犯行
    ，態度尚佳，且所竊得財物價值非鉅，及被害人均已尋回失
    物等情，並分別考量被告上開3 次竊盜行為之情節、竊取財
    物之價值，兼衡被告之智識程度等一切情狀，分別量處主文
    所示之刑，並定其應執行之刑，以資懲警。
四、另檢察官雖請求令被告入勞動場所強制工作，惟按保安處分
    係針對受處分人將來之危險性所為之處置，以達教化、治療
    之目的，為刑罰之補充制度。我國現行刑法採刑罰與保安處
    分雙軌制，係在維持行為責任之刑罰原則下，為協助行為人
    再社會化之功能，以及改善行為人潛在之危險性格，期能達
    成根治犯罪原因、預防犯罪之特別目的。是保安處分中之強
    制工作，旨在對嚴重職業性犯罪及欠缺正確工作觀念或無正
    常工作因而犯罪者，強制其從事勞動，學習一技之長及正確
    之謀生觀念，使其日後重返社會，能適應社會生活。保安處
    分之措施亦含社會隔離、拘束身體自由之性質，其限制人民
    之權利，實與刑罰同，本諸法治國家保障人權之原理及刑法
    之保護作用，其法律規定之內容，應受比例原則之規範，使
    保安處分之宣告，與行為人所為行為之嚴重性、行為人所表
    現之危險性，及對於行為人未來行為之期待性相當。刑法第
    90條及竊盜犯贓物犯保安處分條例第3 條第1 項關於強制工
    作之規定，均係本於上開意旨制定，而由法院視個案中行為
    人之危險性格，依職權決定應否交付強制工作，以達保安處
    分之特別預防之目的（大法官釋字第471 號解釋參照）。經
    查，本案被告3 次犯行，經本院各分別科處主文所示之刑，
    已屬適當。而被告先前雖有多次竊盜前科，惟其各次犯行相
    隔約數月至1 年間，是尚難遽認被告已有犯罪之習慣，或因
    遊蕩或懶惰成習而犯罪。又被告於本案及前案犯罪所用手段
    ，均係在路邊或商店中順手牽羊徒手行竊，尚非情節嚴重而
    危害社會治安重大之犯罪。再者，本案被告所定應執行之刑
    ，未逾竊盜犯贓物犯保安處分條例第2 條第4 項規定之1 年
    以上，亦無適用竊盜犯贓物犯保安處分條例規定宣付保安處
    分之餘地。綜上，本案應認上開對被告宣告徒刑即足以收矯
    治之效，爰不為令其入勞動處所強制工作之保安處分之宣告
    ，附此敘明。
據上論斷，應依刑事訴訟法第299 條第1 項前段、第273 條之1
第1 項、第284 條之1 ，刑法第320 條第1 項、第47條第1 項、
、第51條第5款，刑法施行法第1 條之1 ，判決如主文。
本案經檢察官丁○○到庭執行職務。
中    華    民    國    97    年     8    月    29    日
                  刑事第十七庭  法  官  陳思帆
以上正本證明與原本無異。
如不服本判決，應於收受本判決後10日內向本院提出上訴書狀，
並應敘述具體理由，如未敘述上訴理由者，應於上訴期間屆滿後
20 日 內補提理由書狀於本院（均須按他造當事人之人數附繕本
）「切勿逕送上級法院」。
中    華    民    國    97    年     8    月    29    日
                                書記官  李宗諺
附錄本案論罪科刑所適用之法條：
中華民國刑法第320條
意圖為自己或第三人不法之所有，而竊取他人之動產者，為竊盜
罪，處5 年以下有期徒刑、拘役或5 百元以下罰金。
意圖為自己或第三人不法之利益，而竊佔他人之不動產者，依前
項之規定處斷。
前2項之未遂犯罰之。
刑法施行法第1條之1
中華民國94年1 月7 日刑法修正施行後，刑法分則編所定罰金之
貨幣單位為新臺幣。
94年1 月7 日刑法修正時，刑法分則編未修正之條文定有罰金者
，自94年1 月7 日刑法修正施行後，就其所定數額提高為30倍。
但72年6 月26日至94年1 月7 日新增或修正之條文，就其所定數
額提高為3 倍。


司法院資訊處製作；財團法人民間司法改革基金會備份。
